【裁判字號】    99,抗,160
【裁判日期】    991124
【裁判案由】    再審之訴
【裁判全文】
臺灣高等法院臺南分院民事裁定  99年度抗字第160號
抗  告  人  黃中郁
上列抗告人與相對人台新國際商業銀行股份有限公司間再審之訴
事件，抗告人對於臺灣臺南地方法院中華民國99年9月10日駁回
再審之訴裁定（99年度再字第11號）提起抗告，本院裁定如下：
    主  文
抗告駁回。
抗告訴訟費用新台幣壹仟元由抗告人負擔。
    理  由
一、抗告意旨略以：陳麗玉受詐騙，實際上並無負擔債務，亦未
    以抗告人之房屋設定擔保，依民法第244條第4項規定，不得
    撤銷之，應回復原狀。又相對人違反銀行法第36條之規定違
    法超貸，授信不實，沒有設定足夠之抵押品，又與張淑媛涉
    嫌共同詐害抗告人與陳麗玉之生命和財產，違反刑法第339
    條規定，應負刑法和民法賠償之責任云云。
二、按再審之訴，按起訴法院之審級，依民事訴訟法第77條之13
    、第77條之14及第77條之16規定徵收裁判費，此觀民事訴訟
    法第77條之17第1項規定即明。又再審之訴形式上雖為訴之
    一種，實質上為前訴訟之再開或續行，其訴訟標的之價額仍
    應以前訴訟程序所核定者為準（最高法院41年台上字第303
    號判例要旨參照）。
三、經查：
  （一）本件抗告人係對於原審97年度訴字第1475號請求撤銷贈
        與行為等事件之確定判決，提起再審之訴，惟未繳納裁
        判費，原審乃依前訴訟程序所核定之訴訟標的價額即新
        台幣（下同）3,172,341元，作為本件再審訴訟之訴訟
        標的價額，裁定命抗告人於收受裁定後7日內補繳裁判
        費32,482元，經核並無違誤。
  （二）上開命補繳裁判費之裁定係於99年8月10日寄存送達於
        抗告人住所地之警察機關（和緯派出所），並於99年8
        月20日發生送達於抗告人之效力，有卷附送達證書可稽
        （見原審補字卷第21頁），抗告人迄至99年9月6日，仍
        未繳納上開裁判費，原審因而裁定駁回其再審之訴，自
        無不合。抗告意旨求予廢棄原裁定，為無理由，應予駁
        回。
四、據上論結，本件抗告為無理由，依民事訴訟法第495條之1第
    1項、第449條第1項、第78條，裁定如主文。
中    華    民    國    99    年    11    月    24    日
                  民事第四庭    審判長法  官    吳上康
                                      法  官    陳珍如
                                      法  官    王金龍
上為正本係照原本作成。
本裁定除以適用法規顯有錯誤為理由外，不得再抗告。如提出再
抗告，應於收受送達後十日內委由律師為代理人向本院提出再抗
告狀（須附繕本），並繳納再抗告費新台幣一千元。
中    華    民    國    99    年    11    月    24    日
                                      書記官    李梅菊
【附註】
民事訴訟法第495條之1第2項準用同法第466條之1第1、2項規定
：
(1)對於第二審判決上訴，上訴人應委任律師為訴訟代理人。但上
  訴人或其法定代理人具有律師資格者，不在此限。
(2)上訴人之配偶、三親等內之血親、二親等內之姻親，或上訴人
  為法人、中央或地方機關時，其所屬專任人員具有律師資格並
  經法院認為適當者，亦得為第三審訴訟代理人。
民事訴訟法第466條之2第1項：
上訴人無資力委任訴訟代理人者，得依訴訟救助之規定，聲請第
三審法院為之選任律師為其訴訟代理人。

司法院資訊處製作；財團法人民間司法改革基金會備份。
